【裁判字號】    95,易,962
【裁判日期】    951107
【裁判案由】    竊盜
【裁判全文】
臺灣臺北地方法院刑事判決               95年度易字第962號
公  訴  人  臺灣臺北地方法院檢察署檢察官
被      告  丙○○
                    （現在臺灣雲林監獄執行中）
上列被告因竊盜案件，經檢察官提起公訴（九十五年度偵字第六
九九０號），及移送併案審理（臺灣臺北地方法院檢察署九十五
年度偵字第一八五五九號、九十五年度偵字第一六二六八號、九
十五年度偵字第一四七九五號、臺灣板橋地方法院九十五年度偵
字第六四七六、六六三七、七九０二、一０四０七、一一四九五
號、九十五年度偵字第一七五九三號、九十五年度偵字第一八一
一八號、九十五年度偵字第二二五八三號），因被告於準備程序
進行中就被訴事實為有罪之陳述，且所犯非死刑、無期徒刑、最
輕本刑為三年以上有期徒刑之罪或高等法院管轄第一審案件，經
告知簡式審判程序之旨，並聽取檢察官、被告之意見後，經本院
合議庭裁定由受命法官獨任進行簡式審判程序審理判決如下：
    主  文
丙○○共同連續攜帶兇器，毀壞門扇，踰越安全設備，於夜間侵
入住宅竊盜，累犯，處有期徒刑年，扣案螺絲起子貳支、手電
筒壹支，均沒收。
    事  實
一、丙○○於民國八十八年間因違反毒品危害防制條例案件，經
    臺灣高等法院於九十年三月六日以八十九年度上訴字第四三
    ０八號判處有期徒刑七月，於九十年四月十二日確定，又於
    八十九年間因違反毒品危害防制條例案件，經臺灣板橋地方
    法院於八十九年七月四日判處有期徒刑五月，於同年十月二
    日確定，復於八十九年間因妨害兵役案件，經臺灣板橋地方
    法院於八十九年十二月十四日以八十九年度訴字二０八九號
    判處有期徒刑七月，上開三罪經臺灣高等法院裁定應執行有
    期徒刑一年五月，於九十年六月一日入監服刑，九十一年六
    月十四日假釋出監，同年八月二十八日假釋期滿，未經撤銷
    假釋，其未執行之刑以已執行論，仍不知悔改，意圖為自己
    不法之所有，基於概括犯意，為下列行為：
  (一)於九十四年九月二十八日八時三十分許，在臺北縣永和市○○路○段一九二巷四弄口，見乙○○停放於該處之自小客車
    車門未鎖，徒手打開車門，竊得乙○○置於車內之票號第Ｌ
    Ｓ0000000號支票一紙，得手後交付應佳雯保管，嗣
    應佳雯將之交付林皓偉用以清償債務，林皓偉復交付予江宗
    潁代為提示，林宗穎於九十四年十月三日將該支票存入匯豐
    銀行板橋分行帳戶內，因支票業已掛失遭退票，始循線查悉
    上情（應佳雯、林皓偉均由檢察官另行偵查）。
  (二)於九十四年一月三十一日二十時許夜間，攜帶自己所有，客
    觀上可供兇器使用之螺絲起子一支，至臺北縣永和市○○路
    六一六巷五號六樓六０一室鍾永麟住宅，以該螺絲起子破壞
    該址大門上屬門扇一部之喇叭鎖（司畢靈鎖）後，侵入該屋
    內，竊得鍾永麟所有，價值共約新臺幣（下同）六萬五千元
    之電腦主機一臺及行動電話二支，暨現金五千元。嗣經臺北
    縣政府警察局永和分局警員在現場採集指紋送鑑定結果，發
    覺與丙○○指紋相符，而悉上情。
  (三)於九十四年十一月十一日十八時四十五分許，攜帶自己所有
    ，客觀上可供兇器使用之螺絲起子一支，至臺北縣永和市○○路○段四八號卯○○經營之「高感度影音連鎖店」，以該
    螺絲起子破壞鑲在該店大門屬門扇一部之門鎖後，侵入該店
    內（該店並非住宅或有人居住之建築物，無故侵入建築物罪
    未據告訴），竊得卯○○所有之液晶電視一臺、點歌機一臺
    、擴大機一臺、麥克風一組。嗣經臺北縣政府警察局永和分
    局警員在現場採集指紋送鑑定結果，發覺與丙○○指紋相符
    ，而悉上情。
  (四)於九十四年十一月十四日二時許，攜帶自己所有，客觀上可
    供兇器使用之螺絲起子一支，至臺北縣永和市○○路○段三
    三七號一樓辛○○經營之「漂亮輪胎行」，以該螺絲起子撬
    開該店鐵捲門電動開關盒，按鈕開啟鐵捲門，侵入該店內（
    該店並非住宅或有人居住之建築物，無故侵入建築物罪未據
    告訴），竊得辛○○所有，價值約一萬四千元之電腦主機一
    臺。嗣經臺北縣政府警察局永和分局警員在現場採集指紋送
    鑑定結果，發覺與丙○○指紋相符，而悉上情。
  (五)於九十四年十二月二十一日凌晨某時，攜帶客觀上可供兇器
    使用之螺絲起子一支，至臺北市大安區○○○路○段一一八
    巷四弄二號一樓「我家吃麵小吃店」，以該螺絲起子撬開該
    店鐵捲門電動開關盒，按鈕開啟鐵捲門，侵入該店內（該店
    並非住宅或有人居住之建築物，無故侵入建築物罪未據告訴
    ），竊得庚○○所有，價值共約二萬四千元之捷元電腦主機
    一臺及液晶螢幕一臺，暨現金七千元。嗣經臺北市政府警察
    局大安分局警員在現場採集指紋比對結果，發覺與丙○○指
    紋相符，而悉上情。
  (六)於九十五年一月十九日九時許，攜帶自己所有，客觀上可供
    兇器使用之螺絲起子一支，至設於臺北縣永和市○○路一一
    六號一樓之「富美廣告公司」，以該螺絲起子撬開該公司鐵
    捲門電動開關盒，按鈕開啟鐵捲門，侵入該公司內（無故侵
    入建築物罪未據告訴），竊取該公司負責人子○○所有之Ｈ
    Ｐ廠牌筆記型電腦一臺、電腦主機一臺、數位相機一臺。嗣
    經臺北縣政府警察局永和分局警員在現場採集指紋送鑑定結
    果，發覺與丙○○指紋相符，而悉上情。
  (七)於九十五年二月七日六時許，攜帶自己所有，客觀上可供兇
    器使用之螺絲起子一支，至臺北縣永和市○○路一一一之一
    號一樓之永和國中游泳池辦公室，以該螺絲起子撬開該辦公
    室鐵捲門電動開關盒，按鈕開啟鐵捲門，侵入該辦公室內（
    無故侵入建築物罪未據告訴），竊取由該游泳池會計人員李
    佩芬管領之現金四千元。嗣經臺北縣政府警察局永和分局警
    員在現場採集指紋送鑑定結果，發覺與丙○○指紋相符，而
    悉上情。
  (八)於九十五年三月二十三日零時許，攜帶自己所有，客觀上可
    供兇器使用之螺絲起子一支，至臺北縣中和市○○路四五號
    臺北縣停車管理處中和管理處，以該螺絲起子撬開該處鐵捲
    門電動開關盒，按鈕開啟鐵捲門，侵入該處辦公室內（該辦
    公室並非住宅或有人居住之建築物，無故侵入建築物罪未據
    告訴），竊取該處管領之電腦主機一臺、液晶螢幕二臺、現
    金一萬七千二百六十元，及該處員工甲○○所有之現金八千
    元，嗣於同日六時三十五分許，該處員工上班時發現遭竊，
    報警處理，經臺北縣政府警察局中和分局警員在現場採集指
    紋送鑑定結果，發覺與丙○○指紋相符，而悉上情。
  (九)於九十五年三月三十一日二十時許夜間，攜帶客觀上可供兇
    器使用之老虎鉗一把，至臺北市○○區○○路三段一八一巷
    五弄十號，由該建築物後方攀爬至該址三樓後陽臺，由未上
    鎖，屬安全設備之鐵窗進入該址三樓屋內，連續進入丁○○
    、寅○○、戊○○各人分租之房間內（各房間均屬住宅性質
    ，丙○○係以不詳方式開啟房門，無證據證明各該房間門鎖
    遭破壞），竊得分屬丁○○所有之翡翠鑽錶一支、黃金戒指
    四個、項鍊及手環多只、信用卡五張、現金三千元；寅○○
    所有之ＳＥＩＫＯ廠牌手錶一支、夢特嬌廠牌手錶一支、拖
    鞋一雙、鑰匙一串、數位相機一臺；戊○○所有之行動電話
    一支、手錶三支、銀質首飾十條、現金五千元等物。經臺北
    市政府警察局文山第二分局警員在現場採集指紋送鑑定結果
    ，發覺與丙○○指紋相符，而悉上情。
  (十)於九十五年四月三十日二十三時許，攜帶客觀上可供兇器使
    用之螺絲起子一支，夥同某姓名年籍不詳男子（無證據證明
    係屬兒童或少年），共同基於意圖為自己不法所有之犯意聯
    絡，丙○○並基於同前之概括犯意，同至臺北市信義區○○○路五五五號一樓「春田耳鼻喉科診所」，由丙○○以該螺
    絲起子撬開該診所鐵捲門電動開關盒，按鈕開啟鐵捲門，侵
    入該診所（該診所並非住宅或有人居住之建築物，無故侵入
    建築物罪未據告訴），竊取己○所有之抽屜，含該抽屜內之
    現金三萬四千元、價值一千元之郵票。嗣經臺北市政府警察
    局信義分局警員採集現場指紋送鑑定結果，發覺與丙○○指
    紋相符，而悉上情。
  (十一)於九十五年六月十八日二十二時許，攜帶自己所有，客觀上
    可供兇器使用之螺絲起子一支，至設於臺北縣永和市○○路
    二巷二號一樓，由壬○○經營之廣告公司辦公室，以該螺絲
    起子撬開該辦公室鐵捲門電動開關盒，按鈕開啟鐵捲門，侵
    入該辦公室內（該辦公室非住宅或有人居住之建築物，無故
    侵入建築物罪未據告訴），竊取壬○○所有之皮包一個、數
    位相機一臺、信用卡一張等物。嗣經臺北縣政府警察局永和
    分局警員在現場採集指紋送鑑定結果，發覺與丙○○指紋相
    符，而悉上情。
  (十二)於九十五年六月二十二日一時二分許，攜帶自己所有，客觀
    上可供兇器使用之螺絲起子二支，至設於臺北市○○區○○
    路三九之三號，由丑○○經營之「鑫佑商行」，以該二支螺
    絲起子撬開該店鐵捲門電動開關盒，按鈕開啟鐵捲門，侵入
    該店內（該店並非住宅或有人居住之建築物，無故侵入建築
    物罪未據告訴），竊得丑○○所有之現金八千元。丙○○竊
    得現金後，旋前往附近購買毒品。嗣丑○○於同日一時四十
    五分發現遭竊，報警處理，經警於同日三時三十分許，在臺
    北市○○路三七巷口逮捕丙○○，並扣得丙○○竊盜使用之
    螺絲起子二支、手電筒一支、剩餘贓款一千三百七十元。
二、案經庚○○訴由臺北市政府警察局大安分局報告臺灣臺北地
    方法院檢察署檢察官偵查起訴，及己○訴由臺北市政府警察
    局信義分局報告臺灣臺北地方法院檢察署檢察官偵查；丑○○訴由臺北市政府警察局中正第二分局報告臺灣臺北地方法
    院檢察署檢察官偵查；癸○○○、甲○○訴由臺北縣政府警
    察局中和分局報告臺灣板橋地方法院檢察署檢察官偵查；鍾
    永麟、卯○○、辛○○、子○○、李佩芬、乙○○、壬○○
    分別訴由臺北縣政府警察局永和分局報告臺灣板橋地方法院
    檢察署檢察官偵查；丁○○、寅○○、戊○○分別訴由臺北
    市政府警察局文山第二分局報告臺灣臺北地方法院檢察署檢
    察官偵查後，移送併案審理。
    理  由
一、訊據被告丙○○對於上開犯罪事實，於本院均坦承不諱（本
    院九十五年八月九日、九月五日、十月十七日審判筆錄），
    並有下列事證可稽：
  (一)被告上開九十四年九月二十八日之犯罪事實，業據被害人乙○○指訴明確（九十五年度偵字第九四九二號偵卷第十四、
    十五頁），且經證人應佳雯、江宗穎、林皓偉陳述在卷（同
    偵卷第四至十三頁），並有票據掛失止付通知書、遺失票據
    申報書、支票暨退票理由單附卷可憑（同偵卷第二三至二七
    頁）。
  (二)被告上開九十四年十月三十一日之犯罪事實，業據被害人鍾
    永麟指訴詳確（九十五年度偵字第六四七六號偵卷第四、五
    頁），經警於遭竊現場採集指紋送內政部警政署刑事警察局
    鑑驗結果，送鑑編號一、二、三之指紋，與該局檔存丙○○
    指紋卡之右中指、右環指、右環指指紋相符，有該局九十四
    年十二月九日刑紋字第０九四０一七七一四四號鑑驗書在卷
    可稽（同偵卷第六至十一頁），且有遭竊現場照片二幀附卷
    可憑（同偵卷第十二頁）。
  (三)被告上開九十四年十一月十一日之犯罪事實，業據被害人卯
    ○○指訴明確（九十五年度偵字第六六三七號偵卷第四、五
    頁），經警於遭竊現場採集指紋送內政部警政署刑事警察局
    鑑驗結果，送鑑編號一之一、二之一、二之二指紋，與該局
    檔存丙○○指紋卡之左環指、右食指、右中指指紋相符，有
    該局九十四年十二月二十二日刑紋字第０九四０一八九五０
    八號鑑驗書在卷可稽（同偵卷第六至九頁），且有遭竊現場
    照片十二幀附卷可憑（同偵卷第十四至十九頁）。
  (四)被告上開九十四年十一月十四日之犯罪事實，業據被害人辛○○指訴明確（九十五年度偵字第七九０二號偵卷第四至七
    頁），經警於遭竊現場採集指紋送內政部警政署刑事警察局
    鑑驗結果，送鑑編號一照片上指紋，與該局檔存丙○○指紋
    卡之右中指指紋相符，有該局九十四年十二月十五日刑紋字
    第０九四０一八九五一０號鑑驗書在卷可稽（同偵卷第八至
    十三頁），且有遭竊現場照片六幀在卷可憑（同偵卷第十四
    至十六頁）。
  (五)被告上開九十四年十二月二十一日之犯罪事實，業據被害人
    庚○○指訴明確（九十五年度偵字第六九九０號偵卷第七、
    八頁），經警於遭竊現場採集指紋送內政部警政署刑事警察
    局鑑驗結果，送鑑編號三照片上指紋，與該局檔存丙○○指
    紋卡之右食指指紋相符，有該局九十五年二月八日刑紋字第
    ０九五０００六二七八號鑑驗書在卷可稽（同偵卷第四、五
    頁）。
  (六)被告上開九十五年一月十九日之犯罪事實，業據被害人子○○指訴在卷（九十五年度偵字第一一四九五號偵卷第四至七
    頁），經警於遭竊現場採集指紋送內政部警政署刑事警察局
    鑑驗結果，送鑑編號一、二之指紋，與該局檔存丙○○指紋
    卡之右環指、左拇指指紋相符，有該局九十五年二月十七日
    刑紋字第０九五００一九八０八號鑑驗書在卷可稽（同偵卷
    第九至十四頁），且有遭竊現場照片十一幀附卷可憑（同偵
    卷第十五至二十頁）。
  (七)被告上開九十五年二月七日之犯罪事實，業據被害人李佩芬
    指訴詳確（九十五年度偵字第一０四０七號偵卷第四、五頁
    ），經警於遭竊現場採集指紋送內政部警政署刑事警察局鑑
    驗結果，送鑑編號一、二之指紋，與該局檔存丙○○指紋卡
    之左拇指指、右小指指紋相符，有該局九十五年三月十四日
    刑紋字第０九五００三一四七四號鑑驗書在卷可稽（同偵卷
    第十一至十三頁），且有遭竊現場照片四幀附卷可憑（同偵
    卷第十四、十五頁）。
  (八)被告上開九十五年三月二十三日之犯罪事實，業據被害人即
    臺北縣停車管理處中和管理處組長癸○○○、員工甲○○警
    詢中指訴明確（九十五年度偵字第一七五九三號卷第五至八
    頁），經警於遭竊現場採集指紋送內政部警政署刑事警察局
    鑑驗結果，送鑑編號一之指紋，與該局檔存丙○○指紋卡之
    右中指指紋相符，有該局九十五年四月十三日刑紋字第０九
    五００五一三六一號鑑驗書在卷可稽（同偵卷第九至十四頁
    ）。
  (九)被告上開九十五年三月三十一日之犯罪事實，業據被害人丁○○、寅○○、戊○○（丁○○部分見九十五年度偵字第一
    六二六八號偵卷第六至八頁，寅○○部分見同偵卷第十一、
    十二頁，戊○○部分見同偵卷第十三、十四頁），經警於遭
    竊現場採集指紋送內政部警政署刑事警察局鑑驗結果，送鑑
    編號一之指紋，與該局檔存丙○○指紋卡之右拇指指紋相符
    ，有該局九十五年五月十五日刑紋字第０九五００六九０八
    九號鑑驗書在卷可稽（同偵卷第十五至十八頁），此外，並
    有臺北市政府警察局文山第二分局現場勘查報告在卷可憑（
    同偵卷第十九、二十頁），及現場照片十幀附卷可查（同偵
    卷第二二至二六頁）。另觀之上開現場勘查報告第伍、一項
    記載：「…侵入處所為後陽臺防盜窗之安全門，檢查後發現
    並未上鎖，致遭歹徒開啟，侵入行竊」等語（同偵卷第十九
    、二十頁），足見被告並未破壞該址後陽臺鐵窗，而係踰越
    安全設備行竊，附此指明。
  (十)被告上開九十五年四月三十日之犯罪事實，業據被害人己○
    指訴明確（九十五年度偵字第一八五五九號偵卷第七、八頁
    ），經警於遭竊現場採集指紋送內政部警政署刑事警察局鑑
    驗結果，送鑑編號一、三、四指紋，與該局檔存丙○○指紋
    卡之左中、左中、左食指指紋相符，有該局九十五年六月三
    十日刑紋字第０九五００九三二七九號鑑驗書在卷可稽（同
    偵卷第十五至十七頁），並有臺北市政府警察局信義分局刑
    案現場勘查報告附現場圖、現場照片（同偵卷第十八至三二
    頁）、監視器錄影翻拍畫面三十三幀（同偵卷第三三至四三
    頁）在卷為憑。
  (十一)被告上開九十五年六月十九日之犯罪事實，業據被害人壬○○指訴明確（九十五年度偵字第二二五八三號偵卷第七、八
    頁），經警於遭竊現場採集指紋送內政部警政署刑事警察局
    鑑驗結果，送鑑編號一指紋，與該局檔存丙○○指紋卡之右
    拇指指紋相符，有該局九十五年八月十日刑紋字第０九五０
    一０三二四一號鑑驗書在卷可稽（同偵卷第九、十頁），並
    有遭竊現場照片二幀附卷可憑（同偵卷第十四頁）。
  (十二)被告上開九十五年六月二十二日之犯罪事實，業據被害人丑
    ○○指訴詳確（九十五年度偵字第一四七九五號偵卷第十、
    十一頁），並有丑○○出具之贓物認領保管單一紙附卷可按
    （同偵卷第十二頁），及螺絲起子二支、手電筒一支扣案可
    證（同偵卷第十六頁扣押物品目錄表）。
  (十三)綜上，本案事證明確，被告犯行可以認定。
二、論罪科刑部分：
  (一)按行為後法律有變更者，適用行為時之法律，但行為後之法
    律有利於行為人者，適用最有利於行為人之法律，刑法第二
    條第一項定有明文，被告行為後，刑法下列關於本案論罪科
    刑所應適用之規定，均於九十四年二月二日修正公布，且依
    刑法施行法第十條之一規定，於九十五年七月一日生效施行
    。茲分述如下：
  1.修正前刑法第二十八條規定：「二人以上共同實施犯罪之行
    為者，皆為正犯」，修正後之刑法第二十八條則將「實施」
    改為「實行」，本件被告所為，於新舊法均構成共同正犯，
    新法並未較有利於被告。
  2.被告行為後，刑法第五十六條連續犯之規定，業經刪除，則
    被告之犯行，因行為後新法業已刪除連續犯之規定，此刪除
    雖非犯罪構成要件之變更，但顯已影響行為人刑罰之法律效
    果，自屬法律有變更，比較新、舊法結果，仍以適用被告行
    為時法律即舊法論以連續犯較有利於被告。
  3.被告行為後，刑法第四十七條關於累犯之規定亦經修正，惟
    被告本件行為，不論依修正前之刑法第四十七條，或修正後
    之刑法第四十七條第一項之規定，均構成累犯，新法並無較
    有利於被告。
  4.修正前刑法第三十八條第一項第二款規定：供犯罪所用或犯
    罪預備之物，以屬於犯人者為限，得沒收之。但有特別規定
    者，依其規定；修正後刑法第三十八條第一項第二款，則將
    「犯人」修正為「犯罪行為人」。本件被告所有、供犯罪所
    用之物，於新舊法均得宣告沒收，新法並無較有利於被告；
    且沒收為從刑，應附屬於主刑，本件主刑所適用之法律既為
    舊法（後詳），沒收自亦應適用舊法。
  5.經上開所示個別比較新舊法及依最高法院二十四年上字第四
    六三四號判例就罪刑有關之一切情形綜其全部之結果而為比
    較後，仍以適用修正前刑法上開規定，較有利於被告，是依
    前開說明，自應適用該等修正前刑法之規定處斷。
  (二)次按毀壞構成門扇之一部之電動鎖及喇叭鎖，係毀壞門扇之
    行為，最高法院八十三年度臺上字第三八五六號判決意旨參
    照。被告以撬開鐵捲門電動開關盒，按鈕開啟鐵捲門之手法
    行竊，各該鐵捲門電動開關盒既係構成電動鐵捲門之一部，
    自屬門扇之一部。又鐵窗係屬安全設備。核被告事實欄一(一)
    所為，係犯修正前刑法第三百二十條第一項之竊盜罪；被告
    事實欄一(二)所為，係犯刑法第三百二十一條第一項第一、二
    、三款之攜帶兇器、於夜間侵入住宅，毀壞門扇竊盜罪；被
    告事實欄一(三)至(八)、(十)至(十二)所為，係犯同條項第二、三款之
    攜帶兇器、毀壞門扇竊盜罪；被告事實欄一(九)所為，係犯同
    條項第一、二、三款之攜帶兇器、逾越安全設備、於夜間侵
    入住宅竊盜罪。被告事實欄一(十)所為，與該姓名年籍不詳之
    人，有犯意聯絡而互推實施犯行，為共同正犯。被告先後多
    次犯行（包括事實欄一(九)三次犯行），時間緊接，方法相近
    ，觸犯構成要件相同之罪名，顯係基於概括之犯意反覆為之
    ，應依修正前刑法第五十六條連續犯之規定，以情節較重之
    事實欄一(十)共同加重竊盜一罪論，並加重其刑。事實欄一(一)
    至(四)、(六)至(十二)犯行，雖未據起訴，惟與業經起訴之事實欄一
    (五)部分犯行有連續犯之裁判上一罪關係，本院應予審理。被
    告前有事實欄所載科刑、執行前案紀錄，此有臺灣高等法院
    被告前案紀錄表在卷可稽，被告前受有期徒刑執行完畢，於
    五年內再犯本件最重本刑為有期徒刑以上之罪，為累犯，應
    依修正前刑法第四十七條之規定，遞加重其刑。爰審酌被告
    犯罪後雖坦承犯行，態度良好，惟屢次攜帶兇器，於日間或
    夜間侵入辦公處所、商店、住宅等處所行竊，危害社會大眾
    居住及財產安全甚鉅，嚴重影響社會治安，竊得財物價值非
    微，及被告犯罪之動機、目的、手段、被告之品行、智識程
    度等一切情狀，量處如主文所示之刑。扣案螺絲起子二支、
    手電筒一支，均係被告所有，供犯罪所用之物，業據被告供
    承在卷（本院審判筆錄第六頁、九十五年度偵字第一四七九
    五號偵卷第八、三七頁），應依修正前刑法第三十八條第一
    項第二款規定，宣告沒收。
據上論斷，應依刑事訴訟法第二百七十三條之一第一項、第二百
九十九條第一項前段，刑法第二條第一項前段、第三百二十一條
第一項第一、二、三款，修正前刑法第二十八條、第五十六條、
第四十七條、第三十八條第一項第二款，判決如主文。
本案經檢察官江貞諭到庭執行職務
中    華    民    國  九十五  年   十一   月    七    日
                  刑事第五庭    法  官  高偉文
以上正本證明與原本無異。
如不服本判決，應於判決送達後十日內向本院提出上訴狀（應抄
附繕本）。告訴人或被害人如對於本判決不服者，應具備理由請
求檢察官上訴，其上訴期間之計算係以檢察官收受判決正本之日
期為準。
                                書記官  張華瓊
中    華    民    國  九十五  年   十一   月    七    日
附錄本案論罪科刑法條全文
中華民國刑法第三百二十一條
犯竊盜罪而有左列情形之一者，處六月以上、五年以下有期徒刑
：
一  於夜間侵入住宅或有人居住之建築物、船艦或隱匿其內而犯
    之者。
二  毀越門扇、牆垣或其他安全設備而犯之者。
三  攜帶兇器而犯之者。
四  結夥三人以上而犯之者。
五  乘火災、水災或其他災害之際而犯之者。
六  在車站或埠頭而犯之者。
前項之未遂犯罰之。


司法院資訊處製作；財團法人民間司法改革基金會備份。
